【裁判字號】    98,易,809
【裁判日期】    990511
【裁判案由】    毀損等
【裁判全文】
臺灣桃園地方法院刑事判決               98年度易字第809號
公  訴  人  臺灣桃園地方法院檢察署檢察官
被      告  申○○
上列被告因毀損等案件，經檢察官提起公訴（96年度偵字第3019
7 號），被告於本院準備程序進行中，就被訴之事實為有罪之陳
述，經本院告知簡式審判程序意旨，並聽取公訴人及被告之意見
後，本院合議庭裁定依簡式審判程序審理，本院判決如下：
    主  文
申○○共同以加害生命、財產之事，恐嚇他人致生危害於安全，
共參罪，各處拘役伍拾日，如易科罰金，均以新臺幣壹仟元折算
壹日；又共同損壞他人自用小客車之輪胎，足以生損害於他人，
共拾伍罪，各處拘役壹拾日，如易科罰金，均以新臺幣壹仟元折
算壹日。應執行拘役壹佰壹拾日，如易科罰金，以新臺幣壹仟元
折算壹日，均緩刑貳年，並應於本判決確定日起貳月內支付被害
人己○○新臺幣肆仟參佰玖拾捌元、被害人寅○○新臺幣玖仟元
、被害人辛○○新臺幣壹萬參仟元、被害人子○○新臺幣肆仟元
、被害人巳○○新臺幣伍仟伍佰元，緩刑期間付保護管束。
    事  實
一、申○○與甲○○、庚○○（甲○○另行審理，庚○○部分業
    經本院於99年3 月30日以98年度易字第809 號刑事判決確定
    ）分別於96年8 月下旬某日因應徵工作，而與李盛濱等人受
    雇於謝志明（謝志明、李盛濱部分另由臺灣板橋地方法法院
    9 年度易字第229 號審理中），而成為謝志明暴力討債集團
    之成員，申○○、甲○○、庚○○與李盛濱接受謝志明指示
    ，負責向癸○○○催討其子范姜文峰積欠邱秋榕之債務：(一)
    共同基於恐嚇危害安全之犯意聯絡，於民國96年8 月22日下
    午6 時許，由庚○○開車載送甲○○、申○○與李盛濱，前
    往癸○○○位在桃園縣新屋鄉頭洲村10鄰青草坡3 之1 號之
    住處，對癸○○○的配偶溫秀妹恐嚇以「若再不還錢會有更
    多麻煩的事發生」等語，使溫秀妹轉知癸○○○，而使癸○○○心生畏懼，致生危害於安全；(二)又共同基於恐嚇危害安
    全之犯意聯絡於同年月28日由庚○○開車載送甲○○、申○○與李盛濱至癸○○○上址住處，對該址大門噴紅色油漆，
    因其顏色與血的顏色相同，而使癸○○○、范姜文峰看到後
    心生畏懼，致生危害於安全；(三)再共同基於恐嚇危害安全之
    犯意聯絡於同年9 月1 日由庚○○開車載送甲○○、申○○
    與李盛濱至癸○○○上址住處，分別於同日上午6 時20分許
    、6 時40分許及9 時20許，將停放在癸○○○住處附近，丁○○、戊○○所有停放於桃園縣新屋鄉頭洲村10鄰青草坡3
    之8 號旁巷內之車號0992-LU 號、KH-0983 號自用小客車，
    及宋方錡所有停放於桃園縣新屋鄉○○路180 號前車號5911
    -DF 號自用小客車之前後輪輪胎各刺破1 個（毀損部分均未
    經告訴），並於所破壞車輛上夾放內容為「你的房東、大地
    主、頭洲村10鄰青草坡3 之1 號范明光、壬○○父子，仗勢
    頭洲村長撐腰... ，如果你家門鎖被人破壞或被人潑漆，請
    去找上面那位房東大地主范明光先生... 」等語之傳單，經
    該被刺破輪胎之某車主打電話給癸○○○，並將傳單拿給癸○○○，而使癸○○○心生畏懼，致生危害於安全。(四)另申
    ○○與甲○○受謝志明指示，又共同基於毀損他人之物之犯
    意聯絡，於96年9 月6 日前往桃園縣楊梅鎮，刺破如附表編
    號1 至編號15所示丑○○等15人停放在楊梅鎮○○路○ 段37
    0 號、楊梅鎮○○路56號前之汽車輪胎，致令不堪用，致生
    損害於如附表編號1 至編號15所示丑○○等15人（附表編號
    16之被害人辰○○所受之毀損部分，未據告訴）。嗣經經癸○○○等人報警，始查悉上情。
二、案經丑○○等人訴由桃園縣政府警察局楊梅分局報告臺灣桃
    園地方法院檢察署檢察官偵查起訴，申○○於準備程序進行
    中就上開犯罪事實為有罪之陳述，經本院合議庭裁定由受命
    法官獨任行簡式審判程序。
    理  由
一、程序部分：
  (一)本件被告申○○所犯係死刑、無期徒刑、最輕本刑為3 年以
    上有期徒刑以外之罪，其於準備程序中就被訴事實為有罪之
    陳述，經本院告知簡式審判程序之旨，並聽取當事人意見後
    ，經本院依刑事訴訟法273 條之1 第1 項規定裁定進行簡式
    審判程序。
  (二)按同一案件繫屬於有管轄權之數法院者，由繫屬在先之法院
    審判之。刑事訴訟法第8 條前段定有明文。本件被告申○○
    上開犯罪事實係經檢察官於97年11月14日向本院起訴，此有
    本院收狀章戳在卷，同一事實復經臺灣板橋地方法院檢察署
    檢察官於98年1 月22日向臺灣板橋地方法院檢察署起訴，經
    本院依職權調取臺灣板橋地方法院98年度易字第229 號影卷
    在卷可稽（見該案卷附起訴書第2 頁及附表二編號第27、29
    、30號），揆諸前揭規定，被告申○○上開事實欄一(一)、(二)
    、(三)、(四)被訴之犯罪事實部分，自應由本院審判，合先敘明
    。
二、上開事實欄一(一)、(二)、(三)、(四)申○○之事實，業據被告申○○於警詢及本院審理時坦承不諱（見臺灣桃園地方法院檢察
    署96年度偵字第30197 號卷《下稱偵卷》卷一第25頁至第32
    頁，及本院卷第131 頁背面至第132 頁、第159 頁背面、第
    226 頁至234 頁），核與證人即被害人癸○○○、丁○○、
    戊○○、宋方錡、丑○○、亥○○、己○○、卯○○、寅○○、辛○○、戌○○、丙○○、天○○、未○○、乙○○、
    子○○、酉○○、午○○、巳○○、辰○○等人於警詢中證
    述被害情節相符（見偵卷卷一第55至54頁、本院卷第161 頁
    背面至第164 頁、偵卷卷一第55至56頁、第106 至107 頁、
    第109 至110 頁、第101 至102 頁、第58至59頁、第61至62
    頁、第64至65頁、第67至68頁、第71至72頁、第74至75 頁
    、第77至78頁、第80至81頁、第83至84頁、第86至87頁、第
    89至90頁、第92至93頁、第95至96頁、第98至99頁、第103
    至104 頁），並經證人癸○○○、范姜文峰到庭結證在卷（
    見本院卷第162 至164 頁），且有被害人丑○○等人提出之
    車輛拖吊及維修之單據、估價單、統一發票等件在卷（見偵
    卷卷一第57 、60 、63、66、69、70、73、76、79、82、85
    、88、91、94、97、100 頁），足認被告之自白與事實相符
    ，堪以採信。本件事證明確，被告犯行堪以認定，應依法論
    科。
三、論罪科刑部分：
  (一)核被告申○○上開事實欄一(一)、(二)、(三)所為，均係犯刑法第
    305 條之恐嚇危害安全罪；被告申○○上開事實欄一(四)所為
    ，均係犯刑法第354 條之毀損器物罪。被告申○○與謝志明
    、甲○○、庚○○、李盛濱等人，就上開3 罪具有犯意聯絡
    及行為分擔，應論以共同正犯。再被告利用不知情無犯罪故
    意之溫秀妹及上開被刺破輪胎之車主中某人等遂行上開事實
    欄一(一)、(三)之恐嚇危害安全犯行，為間接正犯。被告上開事
    實欄一(二)部分，係以一恐嚇行為而使癸○○○、范姜文峰心
    生畏懼，被告以1 行為同時觸犯2 個恐嚇危害安全罪，為同
    種想像競合犯，應從一重之恐嚇危害安全罪處斷。又被告上
    開事實欄一(一)、(二)、(三)之恐嚇行為，如前次恐嚇行為已達催
    討債務目的，即無再為恐嚇行為之必要，故非基於單一犯意
    所為，是以被告所犯上開3 罪，乃犯意各別，行為互殊，應
    予分論併罰。公訴意旨認係基於同一恐嚇犯意下所為之接續
    行為，應以接續犯論以一罪云云，恐係誤會，併予敘明。又
    被告上開事實欄一(四)刺破丑○○等15人自用小客車輪胎之毀
    損行為，係分別侵害丑○○等人之財產法益，不能成立接續
    犯，其所犯上開15個毀損罪間之犯意各別，行為互殊，應予
    分論併罰。又被告上開事實欄一(一)、(二)、(三)之恐嚇行為與上
    開事實欄一(四)之毀損行為間，其犯意各別，行為互殊，應予
    分論併罰。爰審酌被告犯罪之動機、目的、手段、所生之危
    害及犯罪後之態度等一切情狀，量處如主文所示之刑，並諭
    知易罰金之折算標準，及定其應執行刑暨諭知易科罰金之折
    算標準，以示懲儆。
  (二)又查，被告申○○前未曾因故意犯罪受有期徒刑以上刑之宣
    告，有臺灣高等法院被告前案紀錄表1 紙在卷可稽，爰斟酌
    被告申○○於本院審理中坦承犯行，且係因找工作而為暴力
    集團所利用，請求本院給予其自新之機會，並願於兩個月內
    賠償到庭之被害人己○○4,398 元、被害人寅○○9,000 元
    、被害人辛○○13,000元、被害人子○○4,000 元、被害人
    巳○○5,500 元等語在卷，顯見被告申○○並非惡性重大，
    不知悛悔之徒，被告申○○本次所犯，應係年輕識淺，一時
    失慮，致偶罹刑典，其犯罪所造成之損害非鉅，經此次偵審
    、科刑之教訓後，應知所警惕，信無再犯之虞，因認被告申
    ○○本件所受罪刑，以暫不執行為適當，爰併予宣告如主文
    所示之緩刑，並依刑法第93條第1 項第2 款之規定，於緩刑
    期間付保護管束，期能使被告培養正確法治觀念。
  (三)至被告申○○供稱卷附照片及傳單影本2 紙（見偵卷第147
    頁及第130 至13 1頁）所示之水果2 支及傳單內容，固為其
    等用於刺破丁○○及丑○○等15人所有自用小客車輪胎之水
    果刀，以及夾放於丁○○、戊○○及宋方錡等人車輛上之傳
    單內容，惟既均未扣案，復無其他證據證明現仍存在而未滅
    失，爰均不予宣告沒收。
  (四)又起訴書所指之被告於96年9 月3 日、12日刺破停放在癸○○○住處附近之車輛輪胎部分云云，經查，卷內並無被告於
    該2 日刺破何被害人車輛輪胎之資料，起訴書此部分應係指
    被告於96年9 月1 日上午6 時20分許、6 時40分許及9 時20
    許接續刺破丁○○、戊○○及宋方錡所有自用小客車輪胎之
    時間之誤載，此業據公訴人於審理時更正為「96年9 月間某
    日」（見本院卷第168 頁背面），附此敘明。
據上論斷，應依刑事訴訟法第273 條之1 第1 項、第299 條第1
項前段，刑法第28條、第305 條、第354 條、第55條、第51條第
6 款、第41條第1 項前段、第74條第1 項第1 款、第2 項第3 款
、第93條第1 項，刑法施行法第1 條之1 第1 項、第2 項前段，
判決如主文。
本案經檢察官陳國安到庭執行職務。
中    華    民    國    99    年    5     月    11    日
                  刑事第九庭      法  官  黃立昌
附表：上開事實欄一(四)毀損行為部分
┌──┬───┬─────┬────────┬──────────────┐
│編號│被害人│時間      │地點            │方式                        │
├──┼───┼─────┼────────┼──────────────┤
│    │車主：│96年9月6日│桃園縣楊梅鎮民族│刺破丑○○所有之車號LP-9581 │
│ 1  │丑○○│          │路5 段370 號之嘉│號自用小客車輪胎（損失4,200 │
│    │      │          │裕紡織廠圍牆前  │元）。                      │
├──┼───┼─────┼────────┼──────────────┤
│    │車主：│96年9月6日│桃園縣楊梅鎮民族│刺破亥○○所有之車號5H-9409 │
│ 2  │亥○○│          │路5段370號對面之│號自用小客車輪胎（損失3,200 │
│    │      │          │嘉裕紡織廠圍牆外│元）。                      │
├──┼───┼─────┼────────┼──────────────┤
│    │車主：│96年9月6日│桃園縣楊梅鎮民族│刺破己○○所有之車號1238-HK │
│ 3  │己○○│          │路5 段370 號之嘉│號自用小客車輪胎（損失4,398 │
│    │      │          │裕紡織廠圍牆前  │元）。                      │
├──┼───┼─────┼────────┼──────────────┤
│    │車主：│96年9月6日│桃園縣楊梅鎮民族│刺破卯○○所有之車號9459-MN │
│ 4  │卯○○│          │路5段370號對面之│號自用小客車輪胎（損失1,200 │
│    │      │          │嘉裕紡織廠圍牆外│元）。                      │
├──┼───┼─────┼────────┼──────────────┤
│    │車主：│96年9月6日│桃園縣楊梅鎮民族│刺破寅○○所有之車號1866-RN │
│ 5  │寅○○│          │路5段370號對面之│號自用小客車輪胎（吊車費2,00│
│    │      │          │嘉裕紡織廠圍牆外│0 元、更換輪胎費用9,000元） │
├──┼───┼─────┼────────┼──────────────┤
│    │車主：│96年9月6日│桃園縣楊梅鎮民族│刺破辛○○所有之車號5118-TQ │
│ 6  │辛○○│          │路5段370號對面之│號自用小客車輪胎（損失13,000│
│    │      │          │嘉裕紡織廠圍牆外│元）。                      │
├──┼───┼─────┼────────┼──────────────┤
│    │車主：│96年9月6日│桃園縣楊梅鎮雙榮│刺破戌○○所有之車號6U-5000 │
│ 7  │戌○○│          │路56號前        │號自用小客車輪胎（損失4,000 │
│    │      │          │                │元）。                      │
├──┼───┼─────┼────────┼──────────────┤
│    │車主：│96年9月6日│桃園縣楊梅鎮雙榮│刺破丙○○所有之車號8587-KA │
│ 8  │丙○○│          │路56號前        │號自用小客車輪胎（損失7,000 │
│    │      │          │                │元）。                      │
├──┼───┼─────┼────────┼──────────────┤
│    │車主：│96年9月6日│桃園縣楊梅鎮雙榮│刺破天○○所有之車號6793-EC │
│ 9  │天○○│          │路56號前        │號自用小客車輪胎（損失2,400 │
│    │      │          │                │元）。                      │
├──┼───┼─────┼────────┼──────────────┤
│    │車主：│96年9月6日│桃園縣楊梅鎮    │刺破未○○所有之車號6291-EQ │
│ 10 │未○○│          │雙榮路56號前    │號自用小客車輪胎（損失8,400 │
│    │      │          │                │元）。                      │
├──┼───┼─────┼────────┼──────────────┤
│    │車主：│96年9月6日│桃園縣楊梅鎮民族│刺破乙○○所有之車號V4-3803 │
│ 11 │乙○○│          │路5 段201 巷兒二│號自用小客車輪胎（損失3,500 │
│    │      │          │公園內停車場    │元）。                      │
├──┼───┼─────┼────────┼──────────────┤
│    │車主：│96年9月6日│桃園縣楊梅鎮民族│刺破子○○所有之車號G9-7673 │
│ 12 │子○○│          │路5段201巷兒二公│號自用小客車輪胎（損失4,000 │
│    │      │          │園內停車場      │元）。                      │
├──┼───┼─────┼────────┼──────────────┤
│    │車主：│96年9月6日│桃園縣楊梅鎮民族│刺破酉○○所有之車號V4-9183 │
│ 13 │酉○○│          │路5段201巷兒二公│號自用小客車輪胎（損失2,300 │
│    │      │          │園內停車場      │元）。                      │
├──┼───┼─────┼────────┼──────────────┤
│    │車主：│96年9月6日│桃園縣楊梅鎮民族│刺破午○○所有之車號LF-1792 │
│ 14 │午○○│          │路5段201巷兒二公│號自用小客車輪胎（損失3,200 │
│    │      │          │園內停車場      │元）。                      │
├──┼───┼─────┼────────┼──────────────┤
│    │車主：│96年9月6日│桃園縣楊梅鎮民族│刺破巳○○所有之車號DT-3998 │
│ 15 │巳○○│          │路5 段201 巷兒二│號自用小客車輪胎（損失5,500 │
│    │      │          │公園內停車場    │元）。                      │
├──┼───┼─────┼────────┼──────────────┤
│    │車主：│96年9月6日│桃園縣楊梅鎮民族│刺破辰○○所有之車號Z3-0538 │
│ 16 │辰○○│          │路5段附近       │號自用小客車輪胎（損失3,500 │
│    │      │          │                │元）。註：本件未據告訴。    │
└──┴───┴─────┴────────┴──────────────┘
以上正本證明與原本無異。
如不服本判決應於收受判決後10日內向本院提出上訴書狀，並應
敘述具體理由。其未敘述上訴理由者，應於上訴期間屆滿後20日
內向本院補提理由書( 均須按他造當事人之人數附繕本) 「切勿
逕送上級法院」。
                                  書記官  張懿昀
中    華    民    國    99    年    5     月    12    日
附錄論罪科刑依據之法條：
中華民國刑法第305條（恐嚇危害安全罪）
以加害生命、身體、自由、名譽、財產之事，恐嚇他人致生危害
於安全者，處二年以下有期徒刑、拘役或三百元以下罰金。
中華民國刑法第354條（毀損器物罪）
毀棄、損壞前二條以外之他人之物或致令不堪用，足以生損害於
公眾或他人者，處二年以下有期徒刑、拘役或五百元以下罰金。

司法院資訊處製作；財團法人民間司法改革基金會備份。
